臺灣臺中地方法院刑事判決
111年度交易字第860號
公  訴  人  臺灣臺中地方檢察署檢察官
被      告  徐正高



上列被告因公共危險案件，經檢察官提起公訴（111年度速偵字
第2299號），被告於準備程序中就被訴事實為有罪之陳述，經本
院告知簡式審判程序之意旨，並聽取檢察官、被告之意見後，本
院裁定進行簡式審判程序，判決如下： 
    主          文
徐正高駕駛動力交通工具而吐氣所含酒精濃度達每公升零點二五
毫克以上，處有期徒刑玖月。
    犯罪事實及理由
一、被告徐正高所犯之罪，屬刑事訴訟法第273條之1第1項所定
    死刑、無期徒刑、最輕本刑為3年以上有期徒刑以外之罪，
    亦非高等法院管轄之第一審案件，而被告於準備程序進行中
    就被訴事實為有罪之陳述，且經本院告知被告簡式審判程序
    之旨並聽取檢察官、被告之意見後，依前揭規定裁定進行簡
    式審判程序；是本案之證據調查，依同法第273條之2，不受
    同法第159條第1項、第161條之2、第161條之3、第163條之1
    及第164條至第170條之限制。
二、本案犯罪事實及證據，除犯罪事實關於前科記載部分不予引
    用，及證據部分補充「被告於本院審理時之自白」外，餘均
    引用檢察官起訴書之記載（如附件）。
三、論罪科刑之理由：
　㈠核被告所為，係犯刑法第185之3第1項第1款之駕駛動力交通
    工具而吐氣所含酒精濃度達每公升0.25毫克以上之罪。
　㈡按法院於審酌被告是否適用累犯規定而加重其刑時，訴訟程
    序上應先由檢察官就前階段被告構成累犯之事實，以及後階
    段應加重其刑之事項，主張並具體指出證明方法後，法院才
    需進行調查與辯論程序，而作為是否加重其刑之裁判基礎。
    前階段構成累犯事實為檢察官之實質舉證責任，後階段加重
    量刑事項為檢察官之說明責任，均應由檢察官分別負主張及
    具體指出證明方法之責。且檢察官就被告構成累犯之事實及
    應加重其刑之事項，有所主張並指出證明方法後，基於精簡
    裁判之要求，即使法院論以累犯，無論有無加重其刑，判決
    主文均無庸為累犯之諭知（最高法院110年度台上大字第566
    0號裁定意旨參照）。查被告前於109年間，因酒後駕車之公
    共危險案件，經本院以109年度交簡字第477號判處有期徒刑
    6月，併科罰金新臺幣4萬元確定，有期徒刑部分，於110年8
    月31日徒刑執行完畢出監乙節，業據檢察官於本院審理時提
    出本院109年度交簡字第477號刑事判決書、執行案件資料表
    各乙份為證（見本院卷第47-52頁），檢察官並主張被告於
    本院109年度交簡字第477號判決，經法院判處有期徒刑6月
    確定，有期徒刑部分，於110年8月31日執行完畢，於執行完
    畢後5年內再犯本件有期徒刑以上之罪，構成累犯等語。被
    告於本院審理時對於上開檢察官所提出之資料表示沒有意見
    ，且坦認其前因公共危險案件等語（見本院卷第45頁），是
    被告受上開前案徒刑之執行完畢後，5年以內故意再犯本案
    有期徒刑以上之罪，為累犯。檢察官另說明：本件被告所為
    與前案犯罪行為、手段、法益侵害結果均屬相同，被告前案
    入監執行，已接受較嚴格的矯正處遇，但仍未認知行為對於
    大眾行車安全的危害性，於前案執行完畢後，五年內再為本
    案犯行，足認其欠缺對於法規範尊重，刑罰感應力顯然不不
    足，如果加重其法定最低刑度，也沒有過苛疑慮，請依法加
    重其刑等語（見本院卷第45頁）。本院審酌被告所犯前案與
    本案均為酒後駕車之公共危險犯罪，被告未能記取前案執行
    之教化，且前案有期徒刑部分甫於110年8月31日執行完畢出
    監後，未及1年即再為本案，可見其就此犯罪有特別惡性，
    對於刑罰之反應力顯然薄弱，綜核全案情節，縱依刑法第47
    條第1項規定加重法定最低本刑，亦無罪刑不相當之情形，
    爰依刑法第47條第1項之規定，加重其刑（依刑事裁判書類
    簡化原則，判決主文不記載累犯）。　
  ㈢爰依行為人之責任，審酌被告明知酒精對人之意識及控制為
    能力具有不良影響，倘於飲酒後執意駕駛動力交通工具行駛
    於道路上，將對自身及一般往來公眾造成高度危險，竟仍於
    飲用啤酒後騎乘機車上路，且其經警查獲後，測得酒精濃度
    達每公升0.28毫克，應予譴責。被告除前開構成累犯之前案
    紀錄外（累犯部分不重複評價），於99年、103年、104年、
    107年間，均有酒後駕車公共危險犯行之前案紀錄，此有臺
    灣高等法院被告前案紀錄表在卷可稽，可見被告不知悔改，
    未能記取教訓，一再重蹈覆轍，其漠視法律之心態甚為可議
    。並考量被告犯罪後坦承犯行，態度尚可，及其自稱高職畢
    業，從事油漆工工作，月薪不穩定，未婚之智識程度及生活
    經濟狀況（見本院卷第46頁）等一切情狀，量處如主文所示
    之刑，以示懲儆。
據上論斷，應依刑事訴訟法第273條之1第1項、第299條第1項前
段、第310條之2、第454條第2項，判決如主文。
本案經檢察官黃雅鈴提起公訴，檢察官張凱傑到庭執行職務。
中　　華　　民　　國　　111 　年　　7 　　月　　28　　日
                  刑事第十六庭  法  官  陳怡君
以上正本證明與原本無異。
如不服本判決應於收受送達後20日內向本院提出上訴書狀，並應
敘述具體理由；其未敘述上訴理由者，應於上訴期間屆滿後20日
內向本院補提理由書（均須按他造當事人之人數附繕本）「切勿
逕送上級法院」。
                                書記官　蔡明純　　　　
中　　華　　民　　國　　111 　年　　7 　　月　　28　　日
◎附錄本案論罪科刑法條
中華民國刑法第185條之3
駕駛動力交通工具而有下列情形之一者，處3年以下有期徒刑，
得併科30萬元以下罰金：
一、吐氣所含酒精濃度達每公升零點二五毫克或血液中酒精濃度
    達百分之零點零五以上。
二、有前款以外之其他情事足認服用酒類或其他相類之物，致不
    能安全駕駛。
三、服用毒品、麻醉藥品或其他相類之物，致不能安全駕駛。
因而致人於死者，處3年以上10年以下有期徒刑，得併科2百萬元
以下罰金；致重傷者，處1年以上7年以下有期徒刑，得併科1百
萬元以下罰金。
曾犯本條或陸海空軍刑法第54條之罪，經有罪判決確定或經緩起
訴處分確定，於十年內再犯第1項之罪因而致人於死者，處無期
徒刑或5年以上有期徒刑，得併科3百萬元以下罰金；致重傷者，
處3年以上10年以下有期徒刑，得併科2百萬元以下罰金。
◎附件
臺灣臺中地方檢察署檢察官起訴書
                                   111年度速偵字第2299號
　　被　　　告　徐正高　男　42歲（民國00年00月00日生）
　　　　　　　　　　　　住○○市○○區○○路0段0巷00號9
                        樓
　　　　　　　　　　　　居臺中市○○區○○○路000巷00號
　　　　　　　　　　　　國民身分證統一編號：Z000000000號
上列被告因公共危險案件，業經偵查終結，認應提起公訴，茲將
犯罪事實及證據並所犯法條敘述如下：
        犯罪事實
一、徐正高前有6次酒後駕車之公共危險犯行，最近一次於民國1
    09年間，因酒後駕車之公共危險案件，經法院判處有期徒刑
    6月併科罰金4萬元確定，甫於110年10月10日執行完畢。詎
    仍不知悔改，自111年5月20日凌晨3時許起至同日凌晨4時許
    止，在臺中市北屯區經貿一路老樹公園飲用啤酒後，竟枉顧
    大眾通行之安全，仍於同日7時許，騎乘車牌號碼000-0000
    號普通重型機車上路。嗣行經臺中市北屯區中平路與經貿一
    路口時，因持菸騎車為警攔查發覺其滿身酒氣，遂於同日7
    時37分許，對其施以酒精濃度測試，當場測得其吐氣所含酒
    精濃度值為每公升0.28毫克而查獲。
二、案經臺中市政府警察局第五分局報告偵辦。
        證據並所犯法條
一、上揭犯罪事實，業據被告徐正高於警詢時及偵查中均坦承不
    諱，並有被告之臺中市政府警察局酒後駕車當事人酒精測定
    紀錄表、承辦警員職務報告書、車輛詳細資料報表及臺中市
    政府警察局舉發違反道路交通管理事件通知單影本在卷可資
    佐證，被告犯行已堪認定。
二、核被告所為，係犯刑法第185條之3第1項第1款之公共危險罪
    嫌。被告前於109年間因公共危險罪，經臺灣臺中地方法院以
    109年度交簡字第477號刑事判決判處有期徒刑6月科罰金4萬元
    確定，於110年10月10日執行完畢等情，有刑案資料查註紀錄表
    存卷可考，故被告前受有期徒刑執行完畢，5年以內故意再犯
    本件有期徒刑以上之罪，為累犯，且係第7次再犯相同1罪名
    ，足認其刑罰適應力薄弱且有特別惡性，請依刑法第47條第1
    項規定，加重其刑。
三、依刑事訴訟法第251條第1項提起公訴。
    此　致
臺灣臺中地方法院
中　　華　　民　　國　 111　　年　　5 　　月　　24　　日
                              檢察官　黃雅鈴
本件正本證明與原本無異
中　　華　　民　　國　 111　　年　　5 　　月　　26　　日
                              書記官  李珊慧  
附錄本案所犯法條全文
中華民國刑法第185條之3：
駕駛動力交通工具而有下列情形之一者，處 2 年以下有期徒刑
，得併科 20 萬元以下罰金：
一、吐氣所含酒精濃度達每公升零點二五毫克或血液中酒精濃度
    達百分之零點零五以上。
二、有前款以外之其他情事足認服用酒類或其他相類之物，致不
    能安全駕駛。
三、服用毒品、麻醉藥品或其他相類之物，致不能安全駕駛。
因而致人於死者，處 3 年以上 10 年以下有期徒刑；致重傷者
，處 1 年以上 7 年以下有期徒刑。
曾犯本條或陸海空軍刑法第 54 條之罪，經有罪判決確定或經緩
起訴處分確定，於五年內再犯第 1 項之罪因而致人於死者，處
無期徒刑或 5 年以上有期徒刑；致重傷者，處 3 年以上 10 年
以下有期徒刑。